【裁判字號】    95,交聲,883
【裁判日期】    951030
【裁判案由】    聲明異議
【裁判全文】
臺灣臺南地方法院交通事件裁定         95年度交聲字第883號
移送機關    交通部公路總局嘉義區監理所臺南監理站
受處分人
即異議人    甲○○
上列受處分人因違反道路交通管理處罰條例案件，對於交通部公
路總局嘉義區監理所臺南監理站民國九十五年八月十日所為之裁
決處分（處分案號：嘉監南字第裁七四─Ａ九Ｊ五０四一二七號
），聲明異議，本院裁定如下：
    主  文
異議駁回。
    理  由
一、聲明異議意旨略以：如附件聲明異議狀所載。
二、按汽車（均含機器腳踏車）駕駛人轉彎時，有不依標誌、標
    線、號誌指示情形者，處新臺幣六百元以上一千八百元以下
    罰鍰；並記違規點數一點，道路交通管理處罰條例第四十八
    條第一項第二款、第六十三條第一項第一款分別定有明文。
    次按機器腳踏車行駛之車道及轉彎，應依標誌或標線之規定
    行駛；無標誌或標線者，在同向三車道以上道路，均應以兩
    段方式進行左轉彎；而設於實施機慢車兩段左轉路口附近顯
    明之處，並配合劃設機慢車左轉待轉區標線之機慢車兩段左
    轉標誌，係用以告示左轉機器腳踏車或慢車駕駛人應遵照號
    誌指示，在號誌顯示允許直行時先行駛至右前方路口之左轉
    待轉區等待左轉，俟該方向號誌顯示允許直行後，再行續駛
    ，以兩段方式完成左轉，道路交通安全規則第九十九條第一
    項、同項第三款及道路交通標誌標線號誌設置規則第六十五
    條亦分別規定甚明。
三、經查：
  (一)本件受處分人即異議人甲○○係於民國九十五年六月十八日
    七時十分許，騎乘車號ＢＱＵ─７１０號普通重型機車，沿
    臺北市○○○○○道由西往東方向行駛，在行經景福門前之
    凱達格蘭大道與中山南路口設有「機車兩段式左轉標誌」之
    交叉路口時，未遵守上開號誌之指示以二段式之方式完成左
    轉，而逕行直接由凱達格蘭大道（西向北）左轉進入中山南
    路行駛，經執勤員警當場攔停稽查並當面告知異議人違規行
    為而製單舉發等情，有臺北市政府警察局掌電字第Ａ九Ｊ五
    ０四一二七號舉發違反道路交通管理事件通知單、臺北市政
    府警察局中正第一分局九十五年七月二十四日北市警中正一
    分交字第０九五三二三七三０００號函各一紙在卷可稽，並
    有九十五年九月二十日北市警中正一分交字第０九五三二八
    ０六七００號函檢附之北市○○○路口標誌設置照片一幀附
    卷可憑，而異議人對其於前揭時、地未兩段左轉而逕行左轉
    往中山南路繼續行駛之事實亦不爭執，此並有其在臺北市交
    通事件裁決所交通違規案件陳述書上之陳述內容補充摘要可
    考，從而，異議人於上開時、地，未遵守交通標誌之指示以
    二段式之方式完成左轉之違規行為，應堪認定。
  (二)雖異議人辯稱：在凱達格蘭大道上並無該二段式左轉之標誌
    設置，且機車二段式左轉標誌未裝在紅綠燈橫桿上云云。惟
    查：依前揭函檢送之路口相片可知，前開景福門前之凱達格
    蘭大道西往東臨中山南路口前，確有矗立機車兩段左轉標誌
    ，且該標誌設置位置適與行車號誌相鄰，該標誌復未為任何
    障礙物所遮蔽，顯見該路段交通標誌之設置至為明確，足見
    本件應係異議人本身疏未注意所致之違規。再者，駕駛人使
    用道路本應注意沿線路道各項號誌、標誌、標線之設置，並
    留心交通規則，該處路口既已明顯設有機車二段式左轉標誌
    ，駕駛人即應注意及並予以遵守。是異議人雖以前揭情詞置
    辯，尚難認為可採，本件事證明確，異議人之違規行為堪以
    認定。
  (三)本件異議人確有在前述時間騎乘機車在設有機慢車兩段左轉
    標誌之前述交岔路口，不依該標誌之指示以兩段式完成左轉
    ，而逕行直接左轉之違規行為，既可認定，從而原處分機關
    乃依前揭道路交通管理處罰條例第四十八條第一項第二款、
    第六十三條第一項第一款規定，裁處異議人罰鍰新臺幣六百
    元並記違規點數一點，於法並無不當，異議人異議為無理由
    ，應予駁回。
四、據上論斷，應依道路交通案件處理辦法第十九條，裁定如主
    文。
中    華    民    國    95    年    10    月    30    日
                  交通法庭法  官  張瑛宗
以上正本證明與原本無異。
如不服本裁定應於送達後5日內向本院提出抗告狀（應附繕本）
。
                          書記官  劉鴻瑛
中    華    民    國    95    年    10    月    31    日


司法院資訊處製作；財團法人民間司法改革基金會備份。
